Minutes et répertoires du notaire Pierre MOREAU, 29 décembre 1864 - 18 février 1892 (étude XXIV)
Archives nationales
Minutes et répertoires du notaire Pierre MOREAU (étude XXIV)
29 décembre 1864 - 18 février 1892
MC/ET/XXIV/1411 - MC/ET/XXIV/1517, MC/RE/XXIV/28
Etude XXIV; Moreau, Pierre
Archives nationales de France
Minutes et répertoires: la loi 2008-696 du 15 juillet 2008 relative aux archives a fixé à 75 ans à compter de la date de l'acte, ou à 25 ans à compter de la date du décès de l'intéressé si ce délai est plus bref, le délai de communication des minutes et répertoires des notaires; ce délai est porté à 100 ans à compter de la date de l'acte si le document se rapporte à un mineur (code du Patrimoine, articles L213-2, 4e d et 5e).
Autres documents de l'étude (dossiers de clients, comptabilité...): s'agissant d'archives privées, ces documents sont communicables selon les modalités fixées par le déposant ou le donateur.
Certains documents ne sont pas accessibles en raison de leur mauvais état de conservation.
Versement
Accès aux instruments de recherche de tous les notaires de l’étude XXIV
Archives de l'étude XXIV
- Minutes de Pierre MOREAU, 29 décembre 1864 - 18 février 1892; MC/ET/XXIV/1411 - MC/ET/XXIV/1517
  - Minutes. 1864, 29 décembre - 1865, 30 mars, 29 décembre 1864 - 30 mars 1865; MC/ET/XXIV/1411
    Informations complémentaires:
    Informations concernant le classement:
    Le niveau inférieur de description, quand il existe, correspond aux minutes d'actes. Toutes les minutes ne sont pas forcément décrites une à une. Les descriptions de ces minutes sont plus ou moins détaillées.
  - Minutes. 1865, avril - 1865, mai, avril 1865 - mai 1865; MC/ET/XXIV/1412
    - Donation réciproque entre Charlemagne Victor Paupierre, stéréotypeur, et Marie Lucie Fontaine, son épouse, demeurant 24, rue du Jardinet., 10 mai 1865; MC/ET/XXIV/1412
      Origine de l'information:
      De l'image fixe à l'image animée (1820-1910), documents du Minutier central des notaires de Paris relatifs à l'histoire des photographes et de la photographie, par Marc Durand, Paris, Archives nationales, 2013 (sous presse), notice n° 3891 (version dématérialisée de l'instrument de recherche, les notices biographiques et compléments de descriptions d'actes ne se trouvent que sur la version papier de l'ouvrage, voir contexte dans le Plan d’orientation général - Notaires de Paris, guides thématiques du Minutier).
      Date de révision: 2011
      Date de création de la notice: 2010
      Jardinet (rue du); Paupierre, Charlemagne Victor; Fontaine, Marie Lucie
  - Minutes. 1865, juin - 1865, juillet, juin 1865 - juillet 1865; MC/ET/XXIV/1413
    - Obligation par Georges Auguste Bourgerie, fabricant d'œillets métalliques, demeurant 8, rue du Grand-Chantier, au profit de Pierre Manguin, architecte, demeurant 99, rue La Fayette, pour une somme de 140 000 francs, remboursable en cinq ans, accompagnée d'un intérêt de 5% l'an. Le contractant hypothèque, pour sûreté de garantie, une maison située 13, rue de la Grange-aux-Belles., 27 juillet 1865; MC/ET/XXIV/1413
      À la suite:
      1866, 27 octobre Mainlevée partielle. 1868, 29 décembre Autre obligation et prorogation de délai.
      De l'image fixe à l'image animée (1820-1910), documents du Minutier central des notaires de Paris relatifs à l'histoire des photographes et de la photographie, par Marc Durand, Paris, Archives nationales, 2013 (sous presse), notice n° 3313 (version dématérialisée de l'instrument de recherche, les notices biographiques et compléments de descriptions d'actes ne se trouvent que sur la version papier de l'ouvrage, voir contexte dans le Plan d’orientation général - Notaires de Paris, guides thématiques du Minutier).
      La-Fayette (rue); Grange-aux-Belles (rue de la); Grand-Chantier (rue du); Bourgerie, Georges Auguste; Manguin, Pierre
  - Minutes. 1865, août - 1865, décembre, août 1865 - décembre 1865; MC/ET/XXIV/1414
    - Mainlevée d'inscription hypothécaire par Charles Louis de Baecque, banquier, demeurant 13, rue Rougemont, au profit de Jules Émile Jean-Baptiste Marie Balard, propriétaire, artiste photographe, et Marie Émilie Césarine Meyer, son épouse, demeurant 279, rue Saint-Honoré., 13 novembre 1865; MC/ET/XXIV/1414
      De l'image fixe à l'image animée (1820-1910), documents du Minutier central des notaires de Paris relatifs à l'histoire des photographes et de la photographie, par Marc Durand, Paris, Archives nationales, 2013 (sous presse), notice n° 233 (version dématérialisée de l'instrument de recherche, les notices biographiques et compléments de descriptions d'actes ne se trouvent que sur la version papier de l'ouvrage, voir contexte dans le Plan d’orientation général - Notaires de Paris, guides thématiques du Minutier).
      Saint-Honoré (rue); Rougemont (rue); Balard, Jules Émile Jean-Baptiste Marie; Meyer, Marie Émilie Césarine; Baecque, Charles Louis de
  - Minutes. 1866, janvier - 1866, mars, janvier 1866 - mars 1866; MC/ET/XXIV/1415
  - Minutes. 1866, avril - 1866, août, avril 1866 - août 1866; MC/ET/XXIV/1416
  - Minutes. 1866, septembre - 1866, décembre, septembre 1866 - décembre 1866; MC/ET/XXIV/1417
    - Quittance par Jean-Baptiste Ferdinand Mulnier, photographe, demeurant 25, boulevard des Italiens, à Mardoché Mayer, commissionnaire en marchandises, demeurant, 26, rue Neuve-Bossuet, pour la vente par adjudication du 9 mai 1866, d'une maison située 6, rue de la Station à Courbevoie (Hauts-de-Seine) pour la somme principale de 14 400 francs., 20 septembre 1866; MC/ET/XXIV/1417
      De l'image fixe à l'image animée (1820-1910), documents du Minutier central des notaires de Paris relatifs à l'histoire des photographes et de la photographie, par Marc Durand, Paris, Archives nationales, 2013 (sous presse), notice n° 3692 (version dématérialisée de l'instrument de recherche, les notices biographiques et compléments de descriptions d'actes ne se trouvent que sur la version papier de l'ouvrage, voir contexte dans le Plan d’orientation général - Notaires de Paris, guides thématiques du Minutier).
      Neuve-Bossuet (rue); Italiens (boulevard des); Courbevoie (Hauts-de-Seine); Mulnier, Jean-Baptiste Ferdinand; Mayer, Mardoché
    - Bail pour six ou douze ans, par Pierre Manguin, propriétaire, demeurant 99, rue La Fayette, à Louis Duret, limonadier, demeurant, 67, rue de Clichy, d'une boutique pour son commerce située 58, avenue de Saint-Ouen. Loyer annuel de 1 000 francs pour trois premières années, puis 1 200 francs pour les suivantes, payable par trimestre., 15 novembre 1866; MC/ET/XXIV/1417
      De l'image fixe à l'image animée (1820-1910), documents du Minutier central des notaires de Paris relatifs à l'histoire des photographes et de la photographie, par Marc Durand, Paris, Archives nationales, 2013 (sous presse), notice n° 3314 (version dématérialisée de l'instrument de recherche, les notices biographiques et compléments de descriptions d'actes ne se trouvent que sur la version papier de l'ouvrage, voir contexte dans le Plan d’orientation général - Notaires de Paris, guides thématiques du Minutier).
      La-Fayette (rue); Clichy (rue de); Saint-Ouen (avenue de); Manguin, Pierre; Duret, Louis
  - Minutes. 1867, janvier - 1867, mars, janvier 1867 - mars 1867; MC/ET/XXIV/1418
    - Bail pour trois, six ou douze ans, par Pierre Manguin, propriétaire, demeurant 99, rue La Fayette, à Marguerite Morèle, épouse de Claude Séniquette, tapissier, demeurant, 64, avenue de Saint-Ouen, d'une boutique et divers lieux dépendant d'une maison située 58, avenue de Saint-Ouen. Loyer annuel de 800 francs, payable par trimestre., 27 mars 1867; MC/ET/XXIV/1418
      De l'image fixe à l'image animée (1820-1910), documents du Minutier central des notaires de Paris relatifs à l'histoire des photographes et de la photographie, par Marc Durand, Paris, Archives nationales, 2013 (sous presse), notice n° 3315 (version dématérialisée de l'instrument de recherche, les notices biographiques et compléments de descriptions d'actes ne se trouvent que sur la version papier de l'ouvrage, voir contexte dans le Plan d’orientation général - Notaires de Paris, guides thématiques du Minutier).
      La-Fayette (rue); Saint-Ouen (avenue de); Manguin, Pierre; Morèle, Marguerite; Séniquette, Claude
    - Ouverture de crédit par Pierre Sassé, rentier, demeurant 32, rue Meslay, à Gustave Alexis Papot, photographe, demeurant 20, Boulevard des Filles-du-Calvaire et comme mandataire de ses parents, Alexis Antoine Papot et Renée Léonide Laupêtre, demeurant 21, rue Mondésir à Nantes (Loire-Atlantique), pour une somme principale de 20 000 francs, sur une durée de deux ans, accompagné d'un taux de 5% l'an, payable par semestre. La famille Papot hypothèque, pour sûreté de garantie, un hôtel et une petite maison situés 21 et 19, rue Mondésir à Nantes., 28 mars 1867; MC/ET/XXIV/1418
      De l'image fixe à l'image animée (1820-1910), documents du Minutier central des notaires de Paris relatifs à l'histoire des photographes et de la photographie, par Marc Durand, Paris, Archives nationales, 2013 (sous presse), notice n° 3869 (version dématérialisée de l'instrument de recherche, les notices biographiques et compléments de descriptions d'actes ne se trouvent que sur la version papier de l'ouvrage, voir contexte dans le Plan d’orientation général - Notaires de Paris, guides thématiques du Minutier).
      Meslay (rue); Filles-du-Calvaire (boulevard des); Nantes (Loire-Atlantique); Sassé, Pierre; Papot, Gustave Alexis; Papot, Alexis Antoine; Laupêtre, Renée Léonide
  - Minutes. 1867, avril - 1867, mai, avril 1867 - mai 1867; MC/ET/XXIV/1419
    - Partage entre Françoise Stéphanie Augustine Auvert, épouse de Pierre Manguin, architecte, demeurant 99, rue La Fayette et Louise Élisabeth Victorine Auvert épouse de Charles Joseph Gérard, négociant, demeurant 27, rue des Fossés-Montmartre., 1er avril 1867; MC/ET/XXIV/1419
      De l'image fixe à l'image animée (1820-1910), documents du Minutier central des notaires de Paris relatifs à l'histoire des photographes et de la photographie, par Marc Durand, Paris, Archives nationales, 2013 (sous presse), notice n° 3316 (version dématérialisée de l'instrument de recherche, les notices biographiques et compléments de descriptions d'actes ne se trouvent que sur la version papier de l'ouvrage, voir contexte dans le Plan d’orientation général - Notaires de Paris, guides thématiques du Minutier).
      La-Fayette (rue); Fossés-Montmartre (rue des); Manguin, Pierre; Auvert, Françoise Stéphanie Augustine; Auvert, Louise Élisabeth Victorine; Gérard, Charles Joseph
    - Bail pour neuf ans, par Pierre Manguin, propriétaire, demeurant 99, rue La Fayette, à Édouard Joseph Émile Arrault, fabricant de parapluies, demeurant même adresse, d'une boutique et divers lieux dépendant d'une maison située 99, rue La Fayette. Loyer annuel de 3 000 francs, payable par trimestre., 21 mai 1867; MC/ET/XXIV/1419
      De l'image fixe à l'image animée (1820-1910), documents du Minutier central des notaires de Paris relatifs à l'histoire des photographes et de la photographie, par Marc Durand, Paris, Archives nationales, 2013 (sous presse), notice n° 3317 (version dématérialisée de l'instrument de recherche, les notices biographiques et compléments de descriptions d'actes ne se trouvent que sur la version papier de l'ouvrage, voir contexte dans le Plan d’orientation général - Notaires de Paris, guides thématiques du Minutier).
      La-Fayette (rue); Manguin, Pierre; Arrault, Édouard Joseph Émile
    - Dépôt d'un acte sous seing privé portant création d'une société en nom collectif et en commandite entre Gustave Alexis Papot, photographe, demeurant 20, Boulevard des Filles-du-Calvaire et Pierre Sassé, rentier, demeurant 32, rue Meslay, société ayant pour objet l'exploitation d'un fonds de photographie ayant pour spécialité la reproduction stéréoscopique sur verre par transparence appartenant à Papot, sous la raison sociale Papot et Cie. À signaler: l'acte présente un état du mobilier et du matériel industriel de l'établissement., 27 mai 1867; MC/ET/XXIV/1419
      De l'image fixe à l'image animée (1820-1910), documents du Minutier central des notaires de Paris relatifs à l'histoire des photographes et de la photographie, par Marc Durand, Paris, Archives nationales, 2013 (sous presse), notice n° 3870 (version dématérialisée de l'instrument de recherche, les notices biographiques et compléments de descriptions d'actes ne se trouvent que sur la version papier de l'ouvrage, voir contexte dans le Plan d’orientation général - Notaires de Paris, guides thématiques du Minutier).
      Meslay (rue); Filles-du-Calvaire (boulevard des); Sassé, Pierre; Papot, Gustave Alexis
  - Minutes. 1867, juin - 1867, août, juin 1867 - août 1867; MC/ET/XXIV/1420
  - Minutes. 1867, septembre - 1867, octobre, septembre 1867 - octobre 1867; MC/ET/XXIV/1421
  - Minutes. 1867, novembre - 1867, décembre, novembre 1867 - décembre 1867; MC/ET/XXIV/1422
  - Minutes. 1868, janvier - 1868, mars, janvier 1868 - mars 1868; MC/ET/XXIV/1423
  - Minutes. 1868, avril - 1868, mai, avril 1868 - mai 1868; MC/ET/XXIV/1424
  - Minutes. 1868, juin - 1868, juillet, juin 1868 - juillet 1868; MC/ET/XXIV/1425
  - Minutes. 1868, août - 1868, décembre, août 1868 - décembre 1868; MC/ET/XXIV/1426
    - Inventaire après décès d'Alfred Gérente, dressé entre le 19 et le 25 novembre 1868, dans une maison située 13, quai d'Anjou, où le défunt est mort, le 11 novembre 1868, à la requête de Jean Marie Prosper Bourdon, propriétaire, demeurant 165, rue Saint-Antoine, tuteur des deux enfants du défunt William Julien et Jeanne Marie Gérente. (21 f. plus une grosse de 28 f.). À signaler: le contenu de l'acte détaille la bibliothèque du défunt., 19 novembre 1868; MC/ET/XXIV/1426
      De l'image fixe à l'image animée (1820-1910), documents du Minutier central des notaires de Paris relatifs à l'histoire des photographes et de la photographie, par Marc Durand, Paris, Archives nationales, 2013 (sous presse), notice n° 2111 (version dématérialisée de l'instrument de recherche, les notices biographiques et compléments de descriptions d'actes ne se trouvent que sur la version papier de l'ouvrage, voir contexte dans le Plan d’orientation général - Notaires de Paris, guides thématiques du Minutier).
      Anjou (quai d'); Bourdon, Jean Marie Prosper; Gérente, Alfred; Gérente, William Julien; Gérente, Jeanne Marie
  - Minutes. 1869, janvier - 1869, février, janvier 1869 - février 1869; MC/ET/XXIV/1427
    - Procès-verbal d'ouverture de liquidation après séparation de corps de Vincent Augustin Régley, employé de la compagnie des chemins de fer d'Orléans, demeurant à Paris rue Nationale n°57, et de Lisa Adèle Wailly, sa femme, dont il est séparé de corps et de biens. A la suite, procès-verbal de clôture de liquidation, 2 janvier 1869., MC/ET/XXIV/1427; 11319
      Acte signalé par le personnel du Minutier central des notaires de Paris
      Date de création de la notice: 2014 (Marie-Françoise Limon-Bonnet)
    - Cahier des charges pour la vente d'un fonds de fabrication artistique de verrières, verres et vitraux peints situé 13, quai d'Anjou dépendant de la succession d'Alfred Gérente, maître verrier, sur la demande de Jean Marie Prosper Bourdon, propriétaire, demeurant 165, rue Saint-Antoine, tuteur des enfants du défunt. La mise à prix est fixée à 2 500 francs. À signaler, l'acte présente un état descriptif des cartons, échantillons, dessins parchemins, chromolithographies, encadrées, sous verre, plâtres, moulages, peinture, outillage, matériels, verres teintés, étain, plomb, papiers composant l'atelier., 4 janvier 1869; MC/ET/XXIV/1427; 11301
      1869, 21 janvier Procès-verbal de non-adjudication.
      De l'image fixe à l'image animée (1820-1910), documents du Minutier central des notaires de Paris relatifs à l'histoire des photographes et de la photographie, par Marc Durand, Paris, Archives nationales, 2013 (sous presse), notice n° 2112 (version dématérialisée de l'instrument de recherche, les notices biographiques et compléments de descriptions d'actes ne se trouvent que sur la version papier de l'ouvrage, voir contexte dans le Plan d’orientation général - Notaires de Paris, guides thématiques du Minutier).
      Anjou (quai d'); Bourdon, Jean Marie Prosper; Gérente, Alfred
    - Vente d'une petite propriété à Carentan (Manche), rue Houlgatte n°24, par Amédée Viclin, sellier, et Aglaë Eulalie Le Rond, sa femme, demeurant rue de Choiseul n°17, à Lousi Augustin Farrouault, domestique, et Aurélie Le Grand, sa femme, demeurant rue Cambacérès n°4., 5 janvier 1869; MC/ET/XXIV/1427; 11305
    - Etat liquidatif et procès-verbal d'approbation de succession de Constant Joseph Petit. A la suite, dépôt de pièces d'homologation, 30 août 1869; dépôt de donation par Mme Petit à son mari et réquisition, 2 septembre 1869; dépôt de décharges aux mandataires, 6 novembre 1869., 6 janvier 1869; MC/ET/XXIV/1427; 11313
    - Procuration par Fortuné Agard, négociant, demeurant boulevard Haussmann n°145, à Charles Lucien Belfoy, son co-associé, négociant, demeurant boulevard Saint-Denis n°16, et Gustave Lacazette, négociant, demeurant à La Havane (Cuba)., 6 janvier 1869; MC/ET/XXIV/1427; 11308
    - Notoriété après le décès de Françoise Nicole Fressou-Foimaz, en son vivant épouse de Constant Petit, rentier, demerant rue de l'Eglise n°42., 6 janvier 1869; MC/ET/XXIV/1427; 11312
    - Donation par Clément Ramousse, maître d'hôtel chez le marquis de Talhouët, rue du Faubourg-Saint-Honoré n°137, à Marie Elise Lambert, sa femme., 8 janvier 1869; MC/ET/XXIV/1427; 11323
    - Donation par Marie Elise Lambert à Clément Ramousse, maître d'hôtel chez le marquis de Talhouët, rue du Faubourg-Saint-Honoré n°137, son mari., 8 janvier 1869; MC/ET/XXIV/1427; 11323
    - Décharge par François Florentin Achille Seillière, banquier, demeurant rue de Provence n°58, mandataire de Dona Maria de Las Nieves de Avila, veuve de Jean Baptiste Placé, propriétaire, demeurant dans le 3e district extra muros de La Havane, à MM. Mortesnier et compagnie., 8 janvier 1869; MC/ET/XXIV/1427; 11325
    - Vente d'une maison de campagne, ornée de glaces, située à Vaux, canton de Meulan, par Adélaïde Marthe Lequeux, veuve de Jean Clément Benoît, rentière, demeurant à Vaux, et ses enfants à Clément Ramousse, maître d'hôtel au service du marquis de Talhouët-Roy, demeurant rue du Faubourg-Saint-Honoré., 8 janvier 1869; MC/ET/XXIV/1427; 11311
    - Cahier des charges de vente d'une maison rue Nollet n° 32, à la requête de Marie Rose Cahart, veuve de Nicolas Simon, propriétaire, demeurant rue Nollet, ancienne rue Saint-Louis, n°32., 12 janvier 1869; MC/ET/XXIV/1427; 11322
    - Dépôt pour minute des actes d'acceptation bénéficiaire des successions de Marie Eugénie Mazen, épouse en secondes noces de Onésime Martin Raboisson, ancien notaire à Vincennes, y demeurant boulevard Auber, et Marie Françoise Stéphanie Roy, épouse en premières noces du même., 13 janvier 1869; MC/ET/XXIV/1427; 11326
    - Inventaire après séparation de corps d'entre Julie Louise François, couturière, demeurant à Bazicourt, près Pont-Saint-Maxence (Oise) et de présent à Paris, au Palais de l'industrie chez M. Gerard, agent du matériel, et Louis Marie Barthélemy., 13 janvier 1869; MC/ET/XXIV/1427; 11342
    - Bail par le comte Louis François Marie Roullet, comte de La Bouillerie, à Sosthène Duprat, quincailler, boulevard Beaumarchais n°55., 14 janvier 1869; MC/ET/XXIV/1427; 11331
    - Dépôt d'une procuration donnée par Antoine Larousselière, rentier, demeurant à Montevideo (Uruguay) à Anne Larousselière, épouse de Jean Louis Mayor, sa soeur., 15 janvier 1869; MC/ET/XXIV/1427; 11332
    - Prêt conditionnel par le Crédit foncier de France à Louis Matout, peintre, demeurant passage Stanislas n°11. A la suite, réalisation, 20 février 1869; décharge partielle de 40000 F., 6 mars 1869; décharge de 59000 F., 13 août 1870., 18 janvier 1869; MC/ET/XXIV/1427; 11365
    - Prêt conditionnel par le Crédit foncier de France à François Auguste Ernest Boysse, propriétaire, secrétaire de la société du prince impérial, rue Saint-Georges n°12, et Georges Louis Busson, propriétaire, employé au Crédit foncier de France, rue d'Amsterdam n°64. A la suite, réalisation, 20 février 1869; décharge de 54000 F., 7 mars 1869; réalisation de solde de prêt par le Crédit foncier à MM. Boysse et Busson, 3 juillet 1871., 18 janvier 1869; MC/ET/XXIV/1427; 11366
    - Quittance par Auguste Traiteur, architecte, rue de Constantine n°7, à Joseph Barbat, boulevard de Belleville n°6., 18 janvier 1869; MC/ET/XXIV/1427; 11340bis
    - Bail par Hector Lecourt, propriétaire, rue Saint-Georges n° 5 à Pierre Mérieux, restaurateur, et Constance Camille Céleste Roche, sa femme, demeurant rue Saint-André-des-Arts n°40., 19 janvier 1869.; MC/ET/XXIV/1427; 11354
    - Procuration par Jeanne Olympe Chanal, rentière demeurant à Paris - Montmartre, rue Girardon n°13, à Charles François Chalupt, receveur des rentes, demeurant à Paris, rue du Port-Mahon., 20 janvier 1869; MC/ET/XXIV/1427; 11346
    - Dépôt pour minute de procuration donnée par les héritiers de M. Allard à Gustave Regnard, clerc de notaire, demeurant rue Vivienne n°55. A la suite, dépôt de décharge, 13 février 1869., 20 janvier 1869; MC/ET/XXIV/1427; 11355
    - Contrat de mariage d'Alexandre Plantin, propriétaire, demeurant à Saint-Symphorien près Tours (Indre-et-Loire) et d' Albertine Appoline Joseph Crétel, veuve en premières noces sans enfant de Charles Christophe Gaux, rentière, demeurant rue de Charenton n° 273., 21 janvier 1869; MC/ET/XXIV/1427; 11351
    - Quittance par les héritiers et représentants de Anne Marguerite Guy, veuve de Henri Octave Barbuat, à Edmond Pierre Victor Romulus Hecquard, colonel d'état major, et sa femme, demeurant rue Barbet-de-Jouy n°35., 23 janvier 1869; MC/ET/XXIV/1427; 11371
    - Vente d'un terrain rue d'Albe, quartier des Champs-Elysées, par leurs majestés l'empereur et l'impératrice des Français à Guy Gabriel Emile, vicomte de Morry et Marie Charles ANdré Paul, comte de Forceville. A la suite, acceptation de transport, 10 mai 1869; autre acceptation de transport, 2 juin 1869; quittance partielle, 15 septembre 1875; quittance pour solde, 25 janvier 1876., 25 janvier 1869; MC/ET/XXIV/1427; 11370
    - Vente d'un terrain rue d'Albe, quartier des Champs-Elysées, par leurs majestés l'empereur et l'impératrice des Français à François Valentin Thomas, propriétaire, demeurant avenue Montaigne n°71. A la suite, acceptation de transport, 5 mai 1869; autre acceptation de transport, 5 mai 1869; autre acceptation de transport, 5 août 1869; autre acceptation de transport, 5 août 1869., 25 janvier 1869; MC/ET/XXIV/1427; 11369
    - Contrat de mariage entre Henri Marie Daviaux, employé,demeurant rue Pigalle n°60, et Marie Joséphine Marcoux, sans profession, demeurant rue d'Auvergne n°20., 27 janvier 1869; MC/ET/XXIV/1427; 11372
    - Cahier des charges pour l'adjudication de valeurs dépendant de la succession de Honoré Charles Baston, comte de Lariboisière. A la suite, adjudication, 1er mars 1869., 29 janvier 1869; MC/ET/XXIV/1427; 11379
    - Procuration par Hercule Cadet-Gassicourt, propriétaire, juge honoraire, demeurant rue de l'Université n°86, à Félix Masselin, avocat, demeurant rue Taranne n°19., 29 janvier 1869; MC/ET/XXIV/1427; 11375
    - Procuration par Emilie Henriette Siéyes, femme de François baron Lespérut, propriétaire, membre du Conseil général de la Haute-Marne, député au Corps législatif, demeurant à Paris rue du Cirque n°10, à Charles François Chalupt, receveur des rentes, demeurant rue de Port-Mahon n°6., 29 janvier 1869; MC/ET/XXIV/1427; 11376